臺灣彰化地方法院刑事裁定　　　　　　　　　　　　　　九十三年度簡抗字第三號
　　抗　告　人
　　即　被　告　甲○○
右列抗告人因妨害公務案件，不服本院民國九十三年九月七日九十三年度彰簡字第五
四八號第一審裁定，本院管轄第二審合議庭裁定如左︰
    主  文
原裁定撤銷。
    事實及理由
一、抗告人即被告抗告意旨略以：伊於民國九十三年八月十五日接獲刑事判決，同年
    月二十五日下午貴院又因颱風放假，伊乃於翌日（即二十六日）向貴院提起上訴
    ，應未超過上訴十日期間，請准予提出上訴等語。
二、原審以該刑事判決於九十三年七月二十八日送達抗告人，有送達證書可查，乃抗
    告人遲至八月二十六日始提起上訴，已逾十日期間，因認抗告人上訴逾期而於九
    十三年九月七日裁定駁回其上訴，固非無見。惟按上訴期間為十日，自送達判決
    後起算；提起上訴，應以上訴書狀提出於原審法院為之；原審法院認為上訴不合
  法律上之程式或法律上不應准許或其上訴權已經喪失者，應以裁定駁回之，刑事
    訴訟法第三百四十九條前段、第三百五十條第一項、第三百六十二條前段、第四
    百十一條前段分別定有明文；此對刑事簡易案件提起上訴亦有適用，同法第四百
    五十五條之一第三項可資參照。又按被告、自訴人、告訴人、附帶民事訴訟當事
    人、代理人、辯護人、輔佐人或被害人為接受文書之送達，應將其住所、居所或
    事務所向法院或檢察官陳明；送達文書，除本章有特別規定外，準用民事訴訟法
    之規定；送達於應受送達人之住居所、事務所或營業所行之；送達於住居所、事
    務所或營業所不獲會晤應受送達人者，得將文書付與有辨別事理能力之同居人或
    受僱人；送達不能依前二條規定為之者，得將文書寄存送達地之自治或警察機關
    ，並作送達通知書兩份，一份黏貼於應受送達人住居所、事務所、營業所或其就
    業處所門首，另一份置於該送達處所信箱或其他適當位置，以為送達，刑事訴訟
    法第五十五條第一項前段、第六十二條、民事訴訟法第一百三十六條第一項前段
    、第一百三十七條第一項、第一百三十八條第一項亦規定甚明。又當事人不在法
    院所在地住居者，計算法定期間，應扣除其在途之期間，民事訴訟法第一百六十
    二條第一項前段定有明文；再抗告法院認為抗告有理由者，應以裁定將原裁定撤
    銷，刑事訴訟法第四百十三條前段亦著有明文。
三、經查：
    (一)本件抗告人即被告甲○○之警訊筆錄及檢察官之訊問筆錄均載明其戶籍地係桃
      園縣大溪鎮○○路二七三巷三九弄十一號二樓，惟現居地則係彰化縣鹿港鎮○
      ○街九四號，此有警訊筆錄及檢察官之訊問筆錄在卷足稽，且本案之聲請簡易
      判決處刑書及刑事簡易判決之當事人欄亦均載明抗告人即被告之現居地則係彰
      化縣鹿港鎮○○街九四號，此亦有本案之聲請簡易判決處刑書及刑事簡易判決
      在卷足憑，且抗告人即被告於本件上訴狀及抗告狀自行記載之地址亦均係記載
      彰化縣鹿港鎮○○街九四號，足認抗告人即被告之現居地係在彰化縣鹿港鎮○
      ○街九四號無訛。
    (二)原審先於九十三年七月二十八日將本院彰化簡易庭九十三年度彰簡字第五四八
      號刑事簡易判決正本交郵政機關送達至抗告人位於桃園縣大溪鎮○○路二七三
      巷三九弄十一號二樓住所，因郵差不獲會晤應受送達人，亦無有辨別事理能力
      之同居人或受僱人得交付，乃將該判決正本寄存送達地之警察機關桃園縣政府
      警察局大溪分局南雅派出所；又由彰化縣警察局鹿港分局和興派出所員警，於
      九十三年八月十五日將上開簡易判決正本送達至抗告人位於彰化縣鹿港鎮○○
      街九四號居所，因不獲會晤應受送達人者，乃得將文書付與有辨別事理能力之
      同居人即抗告人之家屬收受，此有送達證書在卷可考。而依民事訴訟法第一百
      三十八條第一項之規定，須送達不能依同法第一百三十六條及第一百三十七條
      規定為之者，始得為寄存送達，而上開簡易判決既於九十三年八月十五日送達
      於應受送達人之居所，因不獲會晤應受送達人，而將之付與有辨別事理力之同
      居人，即不符合民事訴訟法第一百三十八條第一項「送達不能依同法第一百三
      十六條及第一百三十七條規定為之者」之規定，故九十三年七月二十八日之寄
      存送達因與寄存送達之要件不合，自不發生送達之效力，故上開簡易判決係於
      九十三年八月十五日始合法送達於被告即抗告人。
    (三)抗告人欲對原審判決提起上訴，上訴期間應自九十三年八月十六日（即送達翌
      日）起算，至同年八月二十五日屆滿，惟因被告係以彰化縣鹿港鎮○○街九十
      四號為居所，不在法院所在地（彰化縣員林鎮）住居，故應扣除在途期間二日
      ，上訴期間應於同年月二十七日屆滿。抗告人於九十三年八月二十六日向原審
      具狀聲明上訴，有蓋用本院收狀戳之上訴狀在卷足憑，依據前揭說明，其上訴
      並未逾期，應屬合法，原審以其上訴逾期而裁定駁回，容有未洽，抗告非無理
      由，應由本院撤銷原裁定，爰裁定如主文。
據上論斷，應依刑事訴訟法第四百五十五條之一第四項、第五項、第四百十三條，裁
定如主文。
中      華      民      國    九十三    年      十      月     十八     日
                              臺灣彰化地方法院刑事第二庭
                                        審判長法官  石  馨  文
                                        法      官  王  義  閔
                                        法      官  郭  麗  萍
右正本證明與原本無異。
本裁定不得抗告。
                                        法院書記官  梁  高  賓
中      華      民      國    九十三    年      十      月     十九     日
